臺灣板橋地方法院刑事判決　　　　　　　95年度訴字第3983號
公　訴　人　臺灣板橋地方法院檢察署檢察官
被　　　告　乙○○
　　　　　　　　　　　樓
上列被告因違反毒品危害防制條例案件，經檢察官提起公訴（95
年度毒偵字第5042號），嗣因被告於本院準備程序中就被訴事實
暨為有罪之陳述，本院告知被告簡式審判程序之旨，並聽取當事
人之意見後，由本院合議庭裁定改由受命法官獨任依簡式審判程
序進行，判決如下：
    主  文
乙○○施用第一級毒品，累犯，處有期徒刑拾月。
    事  實
一、乙○○前於民國82年間，因違反麻醉藥品管制條例案件，經
    台灣台北地方法院於82年2 月27日以82年度易字第997 號刑
    事判決，判處有期徒刑3 月，如易科罰金，以銀元30元折算
    1 日確定，於82年5 月17日易科罰金執行完畢。嗣於83年間
    ，因犯妨害自由罪，經台灣台北地方法院於83年6 月30日以
    83年度易字第2690號刑事判決，判處罰金銀元3,000 元，如
    易服勞役，以銀元300 元折算1 日，上訴後經台灣高等法院
    於83年11月2 日以83年度上易字第4801號刑事判決上訴駁回
    確定，於83年12月13日繳交罰金執行完畢。又於84年度，因
    違反藥事法等案件，經台灣台北地方法院於84年11月14日以
    84年度訴字第2468號刑事判決，判處有期徒刑5 月，如易科
    罰金，以銀元300 元折算1 日確定，於85年4 月30日易科罰
    金執行完畢。復於85年間，因違反麻醉藥品管制條例案件，
    經台灣台北地方法院於85年4 月1 日以85年度易字第1530號
    刑事判決，判處有期徒刑6 月，如易科罰金，以銀元300 元
    折算1 日確定，於85年9 月26日易科罰金執行完畢。又於85
    年間，因違反麻醉藥品管制條例案件，經台灣台北地方法院
    於85年10月30日以85年度易字第4019號刑事判決，判處有期
    徒刑6 月，如易科罰金，以銀元300 元折算1 日確定，於85
    年12月10日易科罰金執行完畢（以上於本件不構成累犯）。
    又於94年間，因違反毒品危害防制條例案件，經台灣台北地
    方法院於94年4 月29日以94年度易字第452 號刑事判決，判
    處有期徒刑4 月，如易科罰金，以銀元300 元折算1 日確定
    ，於94年7月15日易科罰金執行完畢（於本件構成累犯）。
    其間，乙○○前於92年間，因施用毒品案件，經台灣台北地
    方法院於92年6 月13日以92年度毒聲字第1148號裁定送觀察
    、勒戒後，認有繼續施用毒品之傾向，經該院於92年9 月25
    日以92年度毒聲字第1727號裁定令入戒治處所施以強制戒治
    ，嗣經台灣台北地方法院於93年3 月29日以93年度毒聲字第
    226 號裁定停止戒治，所餘期間付保護管束，嗣於93年9 月
    20日期滿，由台灣板橋地方法院檢察署檢察官於93年10月22
    日以93年度戒毒偵字第138 號不起訴處分確定。詎其仍不知
    悔改，於上開強制戒治執行完畢後5 年內，基於施用第一級
    毒品及第二級毒品之犯意，於95年7 月17日上午11、12時許
    ，在台北縣新莊市○○街14巷36號6 樓友人甲○○住處，將
    第二級毒品安非他命置入友人孫維賢交付之吸食器內，因該
    吸食器內原有第一級毒品海洛因，乙○○明知此情，仍點火
    燒烤以吸取其濃煙之方式，同時施用第一級毒品海洛因及第
    二級毒品安非他命1 次。嗣於95年7 月17日15時30分許，在
    上址為警查獲（同時查獲甲○○、葉怡玲、孫維賢、楊成先
    、徐國華等人，並扣得非乙○○所有之毒品海洛因共7 包、
    安非化命5 包、磅秤1 台、研磨機1 台、注射針筒共55支、
    分裝鏟1 支、分裝袋167 個、吸食器1 組、現金新台幣
    42,600 元 及槍枝3 支、槍管滅音器1 支、彈匣1 個、子彈
    16顆、信號彈2 顆等物，由檢察官另案處理）。並經採集其
    尿液送驗，結果呈海洛因代謝物嗎啡及安非他命之陽性反應
    ，始查知上情。
二、案經臺北縣政府警察局板橋分局報請臺灣板橋地方法院檢察
    署檢察官偵查起訴。
    理  由
壹、程序方面：按除被告所犯為死刑、無期徒刑、最輕本刑為 3
    年以上有期徒刑之罪或高等法院管轄第1 審案件者外，於第
    1 次審判期日前之準備程序進行中，被告先就被訴事實為有
    罪之陳述時，審判長得告知被告簡式審判程序之旨，並聽取
    當事人、代理人、辯護人及輔佐人之意見後，裁定進行簡式
    審判程序，刑事訴訟法第 273 條之 1 第 1 項定有明文。
    經核本件被告乙○○所犯係死刑、無期徒刑、最輕本刑為3
    年以上有期徒刑以外之罪，其於準備程序中就被訴之事實為
    有罪陳述，經法官告知簡式審判程序之旨，並聽取公訴人、
    被告之意見後，本院爰依首揭規定，合議裁定由受命法官獨
    任進行簡式審判程序，合先敘明。
貳、實體方面：
一、上揭犯罪事實，業據被告乙○○於本院訊問時坦承不諱。且
    被告於95年7 月17日為警查獲後，經採尿送驗，呈鴉片類及
    安非他命類陽性反應，有臺灣檢驗科技股份有限公司95年8
　　月2 日濫用藥物尿液檢驗報告、台北縣政府警察局板橋分局
  　偵辦毒品危害防制條例案件被移送人姓名及代碼對照表各1
　　份附卷為憑〔見偵查卷第34頁〕，堪認被告之自白屬實。而
    被告前於92年間，因施用毒品案件，經台灣台北地方法院於
    92 年6月13日以92年度毒聲字第1148號裁定送觀察、勒戒後
    ，認有繼續施用毒品之傾向，經該院於92年9 月25日以92年
    度毒聲字第1727號裁定令入戒治處所施以強制戒治，嗣經台
    灣台北地方法院於93年3 月29日以93年度毒聲字第226 號裁
    定停止戒治，所餘期間付保護管束，嗣於93年9 月20日期滿
    ，由台灣板橋地方法院檢察署檢察官於93年10月22日以93年
    度戒毒偵字第138 號不起訴處分確定，有臺灣高等法院被告
　　前案紀錄表1 份在卷為憑，可證被告於上開強制戒治處分執
  　行完畢後之5 年以內，再犯本件施用毒品罪行明確，應依法
    論科。
二、查海洛因及安非他命，分屬於毒品危害防制條例第2 條第2
    項第1、2款所規定之第一、二級毒品，核被告乙○○所為，
　　係犯毒品危害防制條例第10條第1 項之施用第一級毒品罪及
  　同條第2項之施用第二級毒品罪。被告施用前、後持有第一
　　級毒品、第二級毒品之犯行，分別為其施用第一級、第二級
　　毒品之高度行為所吸收，均不另論罪。又被告將第二級毒品
    安非他命置入友人交付之吸食器內，因該吸食器內原有內第
    一級毒品海洛因，被告明知此情，仍點火燒烤以吸取其濃煙
    之方式，同時施用第一級毒品海洛因及第二級毒品安非他命
    ，業據被告供明在卷，衡諸被告於查獲當天確實前往友人甲
    ○○住處，以友人孫維賢所有之吸食器施用毒品，因此混用
    第一級及第二級毒品之情，尚合常情，且無其他證據足認被
    告所辯不實，自堪以採信，則被告以一施用行為同時觸犯施
    用第一級毒品罪及施用第二級毒品罪，為想像競合犯，應依
    刑法第55條規定從一較重之施用第一級毒品罪處斷；公訴人
    未審酌上情，認被告所犯前開二罪間犯意各別，罪名互異，
    應予分論併罰等語，尚有未洽，併此敘明。又被告於94年間
    ，因違反毒品危害防制條例案件，經台灣台北地方法院於94
    年4 月29日以94年度易字第452 號刑事判決，判處有期徒刑
    4 月，如易科罰金，以銀元300 元折算1 日確定，於94年7
    月15日易科罰金執行完畢，有臺灣高等法院被告前案紀錄表
    1 件在卷可查，其於5 年內故意再犯本案有期徒刑以上之罪
    ，為累犯，應依刑法第47條第1 項規定加重其刑。爰審酌被
    告前已因施用毒品，經執行觀察勒戒、強制戒治，獲得不起
    訴處分之寬典，仍不能戒除毒癮，再次漠視法令禁制而犯本
    罪，顯見其自制能力甚低，惟其施用毒品所生危害，實以自
    戕身心健康為主，對於他人生命、身體、財產等法益，尚無
    明顯而重大之實害，兼衡其施用毒品之次數以及犯罪後坦承
    犯行之良好態度等一切情狀，量處如主文所示之刑，以資懲
    儆。
三、本件被告乙○○為警查獲時，警方同時查獲甲○○、葉怡玲
    、孫維賢、楊承先、徐國華等人，並扣得毒品海洛因共7包
　　、安非化命5 包、磅秤1 台、研磨機1 台、注射針筒共55支
  　、分裝鏟1 支、分裝袋167 個、吸食器1 組、現金新台幣
    42, 600 元及槍枝3 支、槍管滅音器1 支、彈匣1 個、子彈
    16顆、信號彈2 顆等物，被告乙○○先後於警詢、偵查中及
　　本院審理時均否認為其所有，衡諸本件查獲地點係甲○○住
  　處，而甲○○供認其中毒品海洛因6 包、槍彈部分為其所有
    ，另孫維賢則供認其餘扣案物品為其等所有，業據另案被告
    甲○○、孫維賢供述明確〔見偵查卷第13至27頁〕，且有扣
    押物品目錄表2 紙在卷可憑，被告所述尚堪採信，上開扣案
    物既非被告所有，應由另案被告所涉案件中處理，本件自不
    宣告沒收。
據上論斷，應依刑事訴訟法第273 條之1 第1 項、第299 條第1
項前段，毒品危害防制條例第10條第1 項、第2 項，刑法第11
條前段、第55條、第47條第1項，判決如主文。
本案經檢察官曾文鐘到庭執行職務。
中　　華　　民　　國　　96　　年　　2 　　月　　15　　日
                    刑事第十一庭  法  官  侯志融
以上正本證明與原本無異。
如不服本判決，應於判決送達後10日內，向本院提出上訴狀。
                                  書記官  張玉如
中　　華　　民　　國　　96　　年　　2 　　月　　15　　日
附錄本案論罪科刑所用法條全文
毒品危害防制條例第10條
施用第一級毒品者，處六月以上五年以下有期徒刑。
施用第二級毒品者，處三年以下有期徒刑。
